Djenebou Keita

Responsable commercial senior



Informaticien Personnelle

Addresse 73 000 Paris

Téléphone +77665890

e-mail djeneboukeita776@gmail.com Linkeding linkeding.com/incharlessartrezety

Langues

Anglais-Bilingue(C2)

Allemand-Courant(C1)

Informatique

Microssoft CRM et Salesforce

Base de données SQL

Certifications

03/2019

Certifiocion **AKOR** en **Performance collective**

10/2014

certification AKOR en relation client d'exception

Responsable commercial B2B avec dix ans d'experience dans la gestion de comptes client et d'equipes commerciales dans la haute techonologie(infrastructures réseaux et antennes de télécommucation). Apte à géré de vaste équipes de commerciaux tout en appliquant savoir -faire en stratégie de marche et d'acquisition. je suis apte à aide Orange à developper sa client B2B en ile-de-France et dépasser ses objetifs.

Experience Professionnelle

01/2012 -05/2020

Responsable commercialB2B

cellnex Telecom, paris

- Développer le portefeuille commercial (B2B) et fidéliser la clientèle.
- Gérer les grands comptes essentiels.
- Superviser une négocier les appels d'offres.

Résultats majeurs:

- Augmentation du chiffre d'affaires annuel de 25% en moyenne sur les
- dernières années.
- Céation d'une équipe internationale concentée sur les marchés
- frontières

06/2009 -12/2011

Commercial B2B Dell EMC France, paris

- Effectuer la prospection dans la France entère.
- Générer de nouveaux leads par démarchage.
- convevoir et négocier les contrats.
- Poste obtenu suite à un stage de fin d'études.

Résultat s majeurs:

- Acquisition et fidélisation du plus gros client du marché français.
- Plus faible taux de rabais accordés de l'équipe par contrat signé.

Formation

09/2008 - 06/2009

Licence proffecionnelle commerce Akor Alternance

paris

09/2006 -06/2008 **BTS NRC (Négociation Relation**

client)

Akor Alternance

paris

Compétences

Gestion d'équipe commerciale d'envergure

Stratégie commerciale et de marché

Négociation et force de proposition

Grand sens du reltionnel

Ouverture d'esprit

Passion pour les hautes technologies